

Adrián Machado

Desarrollador Frontend

i Edad: 25

San José, Mar del Plata, Argentina

2235195706

☑ machadoadriangabriel@gmail.com

in linkedin.com/in/adriangmachado

github.com/adrianmachadodev

monderful-shirley-7c440d.netlify.app

HABILIDADES

- HTML
- · CSS3
- JavaScript
- TypeScript
- Angular
- Bootstrap
- Git
- SASS

SOFT SKILLS

- Organización
- Planificación
- · Escucha activa
- Priorización
- Gestión de tiempo

IDIOMAS

• Ingles A2

CONOCIMIENTOS EXTRAS

- After Effects
- Premiere Pro
- Photoshop

SOBRE MI

Soy desarrollador frontend, el camino que seguí para formarme en los distintos conocimientos, fue a raíz de un curso de diseño web, en donde desperto la pasión por la tecnología.

He realizado distintos proyectos utilizando, HTML, CSS, JavaScript, TypeScript y Angular.

Tuve la oportunidad de reflejar mis conocimientos y obtener mi primera experiencia laboral en el sector IT.

EXPERIENCIA LABORAL

MobyDigital | Desarrollador Angular

04/2022 - 06/2022

- · Maquetación y creación de componentes.
- Agregar nuevas funcionalidades y manejo de interceptors para los errores de las peticiones HTTP.
- Mantenimiento de código y refactorización del mismo.
- Durante mi estadía en el proyecto estuve trabajando bajo el modelo de metodología agile.

Administración de redes sociales

03/2019 - 06/2019

• Gestión de redes sociales y responsable del diseño gráfico de la misma

Diseñador Web

04/2018 - 02/2019

- Proyecto de creación de una página web de productos alimenticios
- Página web estatica usando HTML Y CSS

EDUCACIÓN

Universidad Tecnológica Nacional

2019

Tecnicatura en programación en la universidad tecnologica nacional de Mar del Plata. (Cursando)

Centro de Formacion Laboral n°402

2017

Curso de formación profesional en diseño web. (completo)

CURSOS

Angular para principiantes.

Udemy - 2021

Fundamentos de Angular.

Udemy - 2021

JavaScript desde cero.

Udemy - 2021

Diseñando paginas web con bootstrap 4.

Coursera - 2020